# 请教陈老师，关于现金流编制与合并抵消

提问人：chenyiwei 时间：2017-02-18 03:39:29
1 、由于经营性应收应付项目的核算内容较杂（同一科目中可能既有经营性项目，也有投资、筹资性质的项目），又涉及多个报表项目，应收项目还可能涉及到减值准备变动问题，难以完全用正向计算的方法做清楚，特别是在合并报表中，因此在实务操作中确实存在在这两个项目中倒挤的情况。 2 、直接法下只需抵销合并报表范围内直接发生的内部现金流即可（银行业除外），间接法的抵销则更多来源于对资产负债表、利润表项目的抵销和调整。也有直接在合并利润表和合并资产负债表基础上按公式法编制间接法部分的做法。 3 、这可能是你的具体合并报表编制方法习惯问题。涉及期初期末变动的项目确实可能受到期初资产负债表抵销的影响。

回答人：chenyiwei
1 、由于经营性应收应付项目的核算内容较杂（同一科目中可能既有经营性项目，也有投资、筹资性质的项目），又涉及多个报表项目，应收项目还可能涉及到减值准备变动问题，难以完全用正向计算的方法做清楚，特别是在合并报表中，因此在实务操作中确实存在在这两个项目中倒挤的情况。 2 、直接法下只需抵销合并报表范围内直接发生的内部现金流即可（银行业除外），间接法的抵销则更多来源于对资产负债表、利润表项目的抵销和调整。也有直接在合并利润表和合并资产负债表基础上按公式法编制间接法部分的做法。 3 、这可能是你的具体合并报表编制方法习惯问题。涉及期初期末变动的项目确实可能受到期初资产负债表抵销的影响。